臺灣板橋地方法院刑事判決　　　　　　　 96年度易字第982號
公　訴　人　臺灣板橋地方法院檢察署檢察官
被　　　告　乙○○
上列被告因竊盜案件，經檢察官提起公訴（96年度偵字第5935號
），本院受理後被告為有罪之陳述，改行簡式審判程序，判決如
下：
    主  文
乙○○共同攜帶兇器竊盜，累犯，處有期徒刑拾月。扣案之油壓
剪、線剪、扳手、美工刀各壹支、六角扳手貳支，均沒收。
    事  實
一、乙○○前於民國92年間因公共危險案件，經臺灣桃園地方法
    院於92年5 月15日以92年度桃交簡字第727 號判處有期徒刑
    三月，於92年7 月18日確定，於93年1 月14日執行完畢。又
    於93年間因施用毒品案件，經同院於93年10月12日以93年度
    易字第404 號判處有期徒刑六月，於93年10月22日確定；再
    於93年間因犯毀損罪，經同院於94年4 月26日以94年度桃簡
    字第30號判處有期徒刑三月，於94年6 月3 日確定，上開施
    用毒品、毀損兩案罪刑，嗣經同院以94年度聲字第2736號裁
    定應執行有期徒刑七月確定，於95年5 月12日縮刑期滿執行
    完畢（構成累犯）。復於95年間因犯竊盜罪，經同院於95年
    10月25日以95年度易字第1027號判處有期徒刑八月，於95年
    11月28日確定（尚未執行）。猶不知悔改，夥同與其有意圖
    為自己不法所有犯意聯絡之葉政宜，於96年3 月10日凌晨4
    時許，共同攜帶其所有於客觀上對人之生命、身體、安全構
    成威脅，足供為兇器使用之油壓剪、線剪、扳手、美工刀各
    一支、六角扳手二支，前往臺北縣樹林市○○路○ 段195 號
    11樓之頂樓，由電管內抽出威寶電信股份有限公司（下稱威
    寶公司）所有而設置於該處基地臺之接地電線（直徑14mm、
    長度7 公尺之太平洋廠牌電纜，價值新臺幣350 元），再以
    油壓剪及美工刀剪斷而竊取之，得手後正欲逃離現場之際，
    為陳寶貴發現，報警當場查獲乙○○，並扣得上述其所有且
    供竊盜所用之油壓剪、線剪、扳手、美工刀各一支、六角扳
    手二支，且起出前開竊得之接地電線一條，但葉政宜則趁隙
    逃逸無蹤。
二、案經臺北縣政府警察局樹林分局報請臺灣板橋地方法院檢察
    署檢察官偵查起訴，經本院改依簡式審判程序審理。
    理  由
一、上揭犯罪事實，業據被告乙○○於偵查及本院審理中均坦承
    不諱，核與告訴人威寶公司人員甲○○於警詢時之指訴相符
    ，並經證人陳寶貴於警詢時證述綦詳，又有贓物認領保管單
    一件、現場及贓物照片六幀附卷可稽，且有被告所有供竊盜
    所用之油壓剪、線剪、扳手、美工刀各一支、六角扳手二支
    扣案可考，足認被告自白與事實相符，罪證明確，犯行洵堪
    認定。
二、查油壓剪、線剪、扳手、美工刀、六角扳手等物均係金屬製
    成，或長尖鋒利、或堅硬鈍重，客觀上均足以用為實施強暴
    、脅迫或抵抗行為，而於人之生命、身體之安全，易生危險
    之器械，均為兇器。被告於上揭時、地行竊時，攜帶該等具
    有危險性之兇器為之，核其所為，係犯刑法第321 條第1 項
    第3 款之攜帶兇器加重竊盜罪。被告與葉政宜間就本件加重
    竊盜犯行，具有犯意聯絡及行為分擔，為共同正犯。查被告
    前於92年間因公共危險案件，經臺灣桃園地方法院於92年5
    月15日以92年度桃交簡字第727 號判處有期徒刑三月，於92
    年7 月18日確定，於93年1 月14日執行完畢。又於93年間因
    施用毒品案件，經同院於93年10月12日以93年度易字第404
    號判處有期徒刑六月，於93年10月22日確定；再於93年間因
    犯毀損罪，經同院於94年4 月26日以94年度桃簡字第30號判
    處有期徒刑三月，於94年6 月3 日確定，上開施用毒品、毀
    損兩案罪刑，嗣經同院以94年度聲字第2736號裁定應執行有
    期徒刑七月確定，於95年5 月12日縮刑期滿執行完畢，此有
    臺灣高等法院被告前案紀錄表在卷可按，其於有期徒刑執行
    完畢後五年內故意再犯本案之罪，係屬累犯，應依刑法第47
    條第1 項之規定加重其刑。爰審酌被告年值青壯，前有竊盜
    前科，猶不思警惕，貪慾圖便，不循正道取財，苟且偷盜，
    造成被害人之損害非輕，惟兼衡其於犯罪後尚能坦承犯行等
    一切情狀，量處如主文所示之刑，以資懲儆。
三、扣案之油壓剪、線剪、扳手、美工刀各一支、六角扳手二支
    ，均係被告所有且供本件竊盜犯罪所用之物，業經被告供認
    在卷，爰依刑法第38條第1 項第2 款規定，均併予宣告沒收
    。
據上論斷，應依刑事訴訟法第273 條之1 第1 項、第299 條第1
項前段，刑法第28條、第321 條第1 項第3 款、第47條第1 項、
第38條第1 項第2 款，判決如主文。
本案經檢察官蔡元仕到庭執行職務
中　　華　　民　　國　　96　　年　　5 　　月　　29　　日
                  刑事第一庭    法　官  張江澤
以上正本證明與原本無異。
如不服本判決，應於送達後10日內，向本院提出上訴狀。
                                書記官　林怡秀
中　　華　　民　　國　　96　　年　　5 　　月　　29　　日
附錄本案論罪科刑法條全文：
刑法第321條
犯竊盜罪而有左列情形之一者，處六月以上、五年以下有期徒刑：
一  於夜間侵入住宅或有人居住之建築物、船艦或隱匿其內而犯之者。
二  毀越門扇、牆垣或其他安全設備而犯之者。
三  攜帶兇器而犯之者。
四  結夥三人以上而犯之者。
五  乘火災、水災或其他災害之際而犯之者。
六  在車站或埠頭而犯之者。
前項之未遂犯罰之。
